【裁判字號】    90,再抗,79
【裁判日期】    900820
【裁判案由】    確定執行費用
【裁判全文】
臺灣高等法院民事裁定  九十年度再抗字第七九號
    再審聲請人  甲○○
右再審聲請人與相對人乙○○等二人間確定執行費用事件，對於中華民國九十年六月
二十八日本院九十年度抗字第一九一六號確定裁定，聲請再審，本院裁定如左：
        主      文
聲請駁回。
聲請程序費用由聲請人負擔。
        理      由
一、本件相對人等與聲請人間原法院八十八年度執字第六九七七號強制執行事件，聲
    請人於執行完畢後聲請確定執行費用，經原法院以九十年執聲字第一二號及本院
    以九十年抗字第一九一六號裁定確定其執行費用為新台幣（下同）五十三萬六千
    二百五十元確定。
二、聲請人對該確定裁定聲請再審，請求廢棄本院九十年抗字第一九一六號裁定及原
    法院九十年執聲字第一二號裁定，駁回相對人在原法院之聲請。其再審聲請意旨
    略以：原確定裁定無非謂「相對人支出拆除費及清除廢棄物費均貼有印花，堪信
    為真」，惟單純貼有印花之收據，並不表示客觀實在之價格，按承攬報酬，原則
    上按照價目表所定給付之，無價目表者，按照習慣給付之，此為民法第四百九十
    一條所明定，原確定裁定以相對人支出拆除費及清除廢棄物費均貼有印花，認定
    相對人所稱屬實，顯有未合。茲發現新竹地區製有挖土機、堆土機操作業工作價
    目表，如經斟酌顯然可受較有利益之裁判。爰依民事訴訟法第四百九十六條第一
    項第十三款規定聲請再審等語。
三、按裁定已經確定，而當事人發現未經斟酌之證物或得使用該證物者，依民事訴訟
    法第五百零七條準用同法第四百九十六條第一項第十三款之規定，固得聲請再審
    ，惟須當事人發現之證物，於前訴訟程序未經斟酌，且一經斟酌，即可受較有利
    之裁判者為相當，此有同款但書明揭其旨，故若該證物在前訴訟程序中已經斟酌
    ，或縱經斟酌，亦不能受較有利之裁判者，即不得據以聲請再審。
四、按聲請人所爭執者為拆除費二十二萬元及清除廢棄物費用二十八萬元。經查此等
    部分業經確定裁定以：相對人主張其支出拆除費及清除廢棄物費各為二十二萬元
    、二十八萬元，業據提出第三人范揚琳出具貼有印花之收據二紙為證。原法院為
    確認費用明細，尚命相對人提出由范揚琳出具之費用明細表一份在卷可稽，其中
    詳列拆除費用部分，怪手搬運十二次，每次二千五百元（計三萬元），施工破碎
    機六天，每天一萬五千元（計九萬元）（另八十九年五月三日原法院執行拆除時
    ，經聲請人請求延緩執行，原法院當場裁示聲請人應賠償當天相對人因延緩執行
    所造成之損害十萬元，合計二十二萬元）。清除費用部分，怪手往返六次（每次
    二千五百元計一萬五千元），處理廢棄物十二日，每日九千元（計十萬八千元）
    ，破碎機施工三日，每日一萬五千元（計四萬五千元），廢棄物分類及搬運共十
    一萬二千二百元（合計二十八萬零二百元）等，認定堪信為真。聲請人提出之所
    謂發現未經斟酌之證物即新竹地區挖土機、堆土機操作業工作參考價目表，僅供
    參考用，非本件執行費用具體支出之證據，縱經斟酌，亦不能受較有利之裁判。
    據上所述，再審聲請人所為再審之聲請，尚難認為有理由，應予駁回。
五、結論：本件再審之聲請為無理由，依強制執行法第三十條之一、民事訴訟法第九
    十五條、第七十八條裁定如主文。
中      華      民      國      九十    年    八      月       二十     日
                              臺灣高等法院民事第六庭
                                  審判長法  官  吳  欲  君
                                        法  官  藍  文  祥
                                        法  官  陳  博  享
右正本係照原本作成。
不得抗告。
中      華      民      國      九十    年    八      月       二十二   日
                                        書記官  林  麗  觀


司法院資訊處製作；財團法人民間司法改革基金會備份。
